---
name: Linda Cabrera-Orellana
position: "Científica de Datos"
address: |
         | San Miguel 11, 18194 Granada, España
profilepic: linda.jpeg
phone: +34 624 609 588 
email: "lindaj.cabrera@gmail.com"
twitter: lindajzmin
github: lindajzmin
linkedin: lindajzmin
headcolor: 009ACD
date: "`r format(Sys.time(), '%B %Y')`"
output: 
  vitae::awesomecv:
    keep_tex: false
always_allow_html: yes
header-includes:
  \usepackage{float}
  \usepackage{multicol}
  \usepackage{colortbl}
  \arrayrulecolor{white}
  \usepackage{hhline}
  \definecolor{light-gray}{gray}{0.95}
editor_options: 
  chunk_output_type: console
---

```{r setup, include=FALSE}
knitr::opts_chunk$set(echo = FALSE, warning = FALSE, message = FALSE)
library(vitae)
library(ggplot2)
library(dplyr)
library(ggrepel)
library(emojifont)
library(fontawesome)
library(kableExtra)
library(huxtable)
library(gridExtra)
library(sf)
library(rnaturalearth)
library(sfnetworks)
```



\paragraphstyle{Soy ingeniera en auditoría graduada en Guayaquil (Ecuador) especializada en técnicas cuantitativas para la mejora de procesos. Analizo los datos de fuentes internas y/o externas para proporcionar información relevante a gerentes o ejecutivos que les ayude a tomar decisiones que se traduzcan en un mejor rendimiento y productividad para la empresa. Me siento muy interesada en continuar mi carrera como una científica de datos.}


\section{\faBookmark Experiencia Enseñando}

```{r teaching}
tribble(
  ~ organization, ~ puesto, ~ loc, ~ dates, ~ details,
    "Universidad Técnica de Machala", "Profesora universitaria a tiempo completo","Machala, EC", "04, 2019 - 09, 2022", "Cátedra de Estadística, Cálculo y Ecuaciones Diferenciales",
    "Universidad Técnica de Machala", "Profesora universitaria a tiempo completo","Machala, EC", "04, 2019 - 09, 2022", "Miembro del Comité de Gestión y Acreditación de la Calidad. Gestión de indicadores.",
    "Universidad Técnica de Machala", "Profesora universitaria a tiempo completo","Machala, EC", "04, 2019 - 09, 2022", "Community Manager de la Carrera de Alimentos. URL:  \\textit{ https://www.facebook.com/alimentosutmach} ",
  "The Carpentries", "Facilitadora del Taller Control de Versiones con Git", "Virtual", "09, 2022", "Taller realizado por la Semana de la Ciencia de la Universidad Técnica de Machala 2022 avalado por la Maestría de Software.",
  "Sociedad Ecuatoriana de Estadística", "Facilitadora del Curso Manejo de Datos con R", "Virtual", "05, 2022", "Curso de aprobación de 20 horas sincrónicas, 20 estudiantes.",
  "The Carpentries", "Facilitadora del Taller Control de Versiones con Git", "Virtual", "04, 2022", "Taller realizado en streaming para el Festival Latinoamericano de Software Libre Flisol 2022."
) |> 
  detailed_entries(organization, dates, puesto, loc, details, .protect=FALSE)
```

\section{\faBriefcase Experiencia Profesional}

```{r experience}
tribble(
  ~ organization, ~ puesto, ~ loc, ~ dates, ~ details,
  "Secretaría Técnica del Fideicomiso", "Asesora Financiera", "Quito, EC", "08, 2021 - 11, 2021", "Análisis financieros de los resultados de 23 compañías pertenecientes al Fideicomiso para su liquidación.",
  "Corporación Eléctrica del Ecuador CELEC EP", "Jefa Administrativa-Financiera", "Machala, EC", "04, 2013 - 02, 2017", "Gestión y Control de las áreas de Talento Humano, Servicios Generales, Seguros, Inventarios y Compras.",
  "Corporación Eléctrica del Ecuador CELEC EP", "Jefa Administrativa-Financiera", "Machala, EC", "04, 2013 - 02, 2017", "Reducción de los costos administrativos. Mejora de los procesos de inventarios, talento humano y servicios generales.",
  "Corporación Eléctrica del Ecuador CELEC EP", "Asistente de Programación y Gestión de la Calidad", "Machala, EC", "04, 2013 - 02, 2017", "Responsable del sistema de gestión de calidad.",
  "Corporación Eléctrica del Ecuador CELEC EP", "Asistente de Programación y Gestión de la Calidad", "Machala, EC", "04, 2013 - 02, 2017", "Gestión y control de indicadores de la empresa. Planificación estratégica."
) |> 
  detailed_entries(organization, dates, puesto, loc, details, .protect=FALSE)
```



\section{\faUniversity Educación}

```{r education}
tribble(
  ~ study, ~ university, ~ loc, ~ dates, ~ details,
    "Máster en Investigación Matemática", "Universitat Politècnica de València \\& Universitat de València","Valencia, ES", "2017 - 2018", "Herramientas metodológicas en la investigación matemática, Iniciación a la investigación matemàtica, Modelización matemática en la industria, Matemática Aplicada.",
    "Máster en Investigación Matemática", "Universitat Politècnica de València \\& Universitat de València","Valencia, ES", "2017 - 2018", "TFM: Algoritmos matemáticos para el tratamiento de señales financieras. URL: \\textit{http://hdl.handle.net/10251/111119}",
  "Ingeniera en Auditoría", "Escuela Superior Politécnica del Litoral", "Guayaquil, EC", "2009 - 2014", "Métodos cuantitativos 1-3, Matemáticas Financieras, Estadística Inferencial, Muestreo y Diseño de Cuestionarios, Administración Financiera, Base de Datos para Auditores, Muestreo y Análisis Multivariado, Ingeniería de la Calidad, Auditoría Operacional, Auditoría Aplic. Informáticas, entre 34 asignaturas.",
  "Ingeniera en Auditoría", "Escuela Superior Politécnica del Litoral", "Guayaquil, EC", "2009 - 2014", "Tesis: Diseño de un sistema de gestión por procesos, aplicado a una empresa dedicada a la rectificación de motores. URL: \\textit{http://www.dspace.espol.edu.ec/xmlui/handle/123456789/39500}",
) |> 
  detailed_entries(study, dates, university, loc, details, .protect=FALSE)
```


\section{\faCertificate Certificaciones}

```{r dist}
tribble(
  ~ area, ~ org, ~ date,
    "Software Carpentry Instructor", "The Carpentries", "2021",
  "Científica de Datos - Sociedad Ecuatoriana de Estadística", "SEE", "2021"
) |> 
  brief_entries(what = area, when = date, with = org, .protect = F)
```


\section{\faHeart Voluntariado}

```{r vol}
tribble(
  ~ desc, ~ date,
  "Co-organizadora de RLadies Guayaquil. Twitter: \\textit{https://twitter.com/RLadiesGye}", "2021-2022",
  "Voluntaria, Sociedad Ecuatoriana de Estadística", "2021-2022",
  "Embajadora de Women in Data Science Machala 2022, Universidad Stanford", "2022",
  "Miembro de Comité Organizador, Latin R 2021, Conferencia Latinoamericana del uso de R", "2021"
) |> 
  brief_entries(what = desc, when = date, .protect = F)
```


\section{\faGears Habilidades}

```{r techtable, results='markup'}
tribble(
   ~Programación, ~Maketing , ~Otro, ~Lenguajes,
  "R -- Python -- SQL -- Git -- LaTeX",
  "Google Analytics -- Canva",
  "Power BI -- Excel -- SPSS",
  "Español: Nativo -- Inglés: B2"
) |>
  kable(booktabs = T, align = 'c', escape = F, format = "latex") |>
  kable_styling(full_width = F, font_size = 9, latex_options = "HOLD_position") |> 
  row_spec(0, bold = T, color = "#009acd") |> 
  row_spec(1, bold = F, color = "#7f7f7f") |> 
  column_spec(column = 1:4, width = '4cm')
```



