---
name: Linda Cabrera-Orellana
position: "Científica de Datos"
address: |
         | San Miguel 11, 18194 Granada, España
profilepic: linda.jpeg
phone: +34 624 609 588 
email: "lindaj.cabrera@gmail.com"
twitter: lindajzmin
github: lindajzmin
linkedin: lindajzmin
headcolor: 009ACD
date: "`r format(Sys.time(), '%B %Y')`"
output: 
  vitae::awesomecv:
    keep_tex: false
always_allow_html: yes
header-includes:
  \usepackage{float}
  \usepackage{multicol}
  \usepackage{colortbl}
  \arrayrulecolor{white}
  \usepackage{hhline}
  \definecolor{light-gray}{gray}{0.95}
editor_options: 
  chunk_output_type: console
---

```{r setup, include=FALSE}
knitr::opts_chunk$set(echo = FALSE, warning = FALSE, message = FALSE)
library(vitae)
library(ggplot2)
library(dplyr)
library(ggrepel)
library(emojifont)
library(fontawesome)
library(kableExtra)
library(huxtable)
library(gridExtra)
library(sf)
library(rnaturalearth)
library(sfnetworks)
```



\paragraphstyle{Soy ingeniera en auditoría de Guayaquil, Ecuador especializada en técnicas cuantitativas para la mejora de procesos. Analizo los datos de fuentes internas y/o externas para proporcionar información relevante a gerentes o ejecutivos que les ayude a tomar decisiones que se traduzcan en un mejor rendimiento y productividad para la empresa. Me siento muy interesada en continuar mi carrera como una científica de datos.}


<!-- | Nacionalidad: Ecuatoriana, Cumpleaños: 24/05/1987 -->


\section{\faBriefcase Experiencia Profesional}



\section{\faUniversity Educación}

```{r education}
tribble(
  ~ study, ~ university, ~ loc, ~ dates, ~ details,
    "Máster en Investigación Matemática", "Universitat Politècnica de València \\& Universitat de València","Valencia, ES", "2017 - 2018", "Herramientas metodológicas en la investigación matemática, Iniciación a la investigación matemàtica, Modelización matemática en la industria, Matemática Aplicada.",
    "Máster en Investigación Matemática", "Universitat Politècnica de València \\& Universitat de València","Valencia, ES", "2017 - 2018", "TFM: Algoritmos matemáticos para el tratamiento de señales financieras. URL: \\textit{http://hdl.handle.net/10251/111119}",
  "Ingeniera en Auditoría", "Escuela Superior Politécnica del Litoral", "Guayaquil, EC", "2009 - 2014", "Métodos cuantitativos 1-3, Matemáticas Financieras, Estadística Inferencial, Muestreo y Diseño de Cuestionarios, Administración Financiera, Base de Datos para Auditores, Muestreo y Análisis Multivariado, Ingeniería de la Calidad, Auditoría Operacional, Auditoría Aplic. Informáticas, entre 34 asignaturas.",
  "Ingeniera en Auditoría", "Escuela Superior Politécnica del Litoral", "Guayaquil, EC", "2009 - 2014", "Tesis: Diseño de un sistema de gestión por procesos, aplicado a una empresa dedicada a la rectificación de motores. URL: \\textit{http://www.dspace.espol.edu.ec/xmlui/handle/123456789/39500}",
) |> 
  detailed_entries(study, dates, university, loc, details, .protect=FALSE)
```


\section{\faHeart Voluntariado}

```{r vol}
tribble(
  ~ desc, ~ date,
  "Group Peer Mentor in Women in Geospatial+ Mentorship Program", "2020-2021"
) |> 
  brief_entries(what = desc, when = date, .protect = F)
```


\section{\faGears Habilidades}

```{r techtable, results='markup'}
tribble(
   ~Programación, ~Maketing , ~Otro, ~Lenguajes,
  "R -- Python -- SQL -- Git -- LaTeX",
  "Google Analytics -- Canva",
  "Power BI -- Excel -- SPSS",
  "Español: Nativo -- Inglés: B2"
) |>
  kable(booktabs = T, align = 'c', escape = F, format = "latex") |>
  kable_styling(full_width = F, font_size = 9, latex_options = "HOLD_position") |> 
  row_spec(0, bold = T, color = "#009acd") |> 
  row_spec(1, bold = F, color = "#7f7f7f") |> 
  column_spec(column = 1:4, width = '4cm')
```





